臺灣臺中地方法院刑事判決
111年度易字第1148號
公  訴  人  臺灣臺中地方檢察署檢察官
被      告  林瑲源





上列被告因贓物等案件，經檢察官提起公訴（111 年度偵字第97
94號），被告於準備程序中就被訴事實為有罪之陳述，經本院告
知簡式審判程序之意旨，並聽取檢察官、被告之意見後，本院合
議庭裁定由受命法官獨任進行簡式審判程序，判決如下：
    主    文
林瑲源犯如附表一編號1 至7 所示之罪，各處如附表一編號1 至
7 「主文」欄所示之刑（含主刑及沒收）。主刑得易科罰金部分
（即附表一編號1 至3 、5 、6 部分），應執行有期徒刑拾壹月
，如易科罰金，以新臺幣壹仟元折算壹日；主刑不得易科罰金、
不得易服社會勞動部分（即附表一編號4 、7 部分），應執行有
期徒刑壹年。
    犯罪事實
一、林瑲源因缺錢花用，為免駕車尋找行竊目標時遭檢警透過車
    牌號碼循線查獲，竟意圖為自己不法之所有，基於竊盜、行
    使偽造特種文書之犯意，於民國111 年1 月11日凌晨2 時許
    ，駕駛懸掛其於不詳時間在網路上所購得偽造車牌號碼0000
    -00 號車牌（按此車牌號碼業已註銷在案）之賓士牌自用小
    客車（按該車原車牌號碼為0000-00 號）行駛在臺中市沙鹿
    區國昌五街一帶，而置於可能發生文書作用之狀態下予以行
    使，足以生損害於公路監理機關對於車籍管理之正確性、上
    開車號真正車牌所有權人之權益；其後於同日凌晨2 時9  
    分許，見張俊智（起訴書誤載為陳俊智）所有車牌號碼000-
    0000號自用小客車停放在臺中市○○區○○○街00○0 號前，即徒
    手開啟未上鎖之車門，竊取車內張俊智所有皮夾內之現金新
    臺幣（下同）8000元得手後，旋即駕車離去。
二、林瑲源因缺錢花用，為免駕車尋找行竊目標時遭檢警透過車
    牌號碼循線查獲，又意圖為自己不法之所有，基於竊盜、行
    使偽造特種文書之犯意，於111 年1 月13日凌晨2 時許，駕
    駛懸掛偽造車牌號碼0000-00 號車牌之賓士牌自用小客車行
    駛在臺中市沙鹿區晉文路一帶，而置於可能發生文書作用之
    狀態下予以行使，足以生損害於公路監理機關對於車籍管理
    之正確性、上開車號真正車牌所有權人之權益；其後於同日
    凌晨3 時許，見陳威丞所有車牌號碼000-0000號自用小客車
    停放在臺中市○○區○○路000 巷00弄00號前，即徒手開啟未上
    鎖之車門，竊取車內陳威丞所有皮夾內之現金4000元得手後
    ，旋即駕車離去。
三、林瑲源因缺錢花用，為免駕車尋找行竊目標時遭檢警透過車
    牌號碼循線查獲，又意圖為自己不法之所有，基於竊盜、行
    使偽造特種文書之犯意，於111 年2 月11日凌晨1 時許，駕
    駛懸掛偽造車牌號碼0000-00 號車牌之賓士牌自用小客車行
    駛在臺中市清水區中華路一帶，而置於可能發生文書作用之
    狀態下予以行使，足以生損害於公路監理機關對於車籍管理
    之正確性、上開車號真正車牌所有權人之權益；其後於同日
    凌晨1 時38分許，見陳柏升所有自用小客車停放在臺中市○○
    區○○路000 ○0 號住所前方，即徒手開啟未上鎖之車門，竊
    取車內陳柏升所有皮夾內之磁扣鎖鑰匙1 串得手後，旋即駕
    車離去。
四、林瑲源因缺錢花用，為免駕車尋找行竊目標時遭檢警透過車
    牌號碼循線查獲，再意圖為自己不法之所有，基於踰越門窗
    侵入住宅竊盜、行使偽造特種文書之犯意，於111 年2 月11
    日凌晨3 時許，駕駛懸掛偽造車牌號碼0000-00 號車牌之賓
    士牌自用小客車行駛在臺中市沙鹿區海濱路一帶，而置於可
    能發生文書作用之狀態下予以行使，足以生損害於公路監理
    機關對於車籍管理之正確性、上開車號真正車牌所有權人之
    權益；其後於同日凌晨3 時4 分許，駕車行經黃馨儀位在臺
    中市○○區○○路00巷00號之住宅時，見該住宅之窗戶未上鎖，
    即徒手開啟而踰越窗戶並攀爬進入該住宅內，復徒手竊取黃
    馨儀所有紅包袋1 個連同其內現金7 萬元得手後，旋即駕車
    離去。
五、林瑲源明知車牌號碼0000-00 號車牌係他人竊盜犯罪所得之
    贓物（按此車牌為丘茂泰所有《起訴書誤載為丘恭泰》，於10
    8 年7 月19日在花蓮縣遭竊，現由花蓮縣警察局吉安分局吉
    安派出所偵辦中），竟基於故買贓物之犯意，於108 年7  
    月19日至111 年2 月18日間之某日，在網路上購買車牌號碼
    0000-00 號車牌2 面供己使用。
六、林瑲源明知車牌號碼000-0000號車牌係他人竊盜犯罪所得之
    贓物（按此車牌為王建勝所有，於111 年2 月18日在臺中市
    太平區遭竊，現由臺中市政府警察局太平分局偵辦中），又
    基於故買贓物之犯意，於111 年2 月18日至同月21日間之與
    購得上開車牌號碼0000-00 號車牌之相異不詳時間，在網路
    上購買車牌號碼000-0000號車牌供己使用。　　
七、林瑲源因缺錢花用，另意圖為自己不法之所有，基於侵入住
    宅竊盜之犯意，於111 年2 月21日凌晨2 時43分許，駕駛懸
    掛車牌號碼000-0000號車牌之賓士牌自用小客車，前往陳柏
    升、林佳伶位在臺中市○○區○○路000 ○0 號住所，並持其先
    前所竊之該串磁扣鎖鑰匙開啟該址住所大門，而步行進入屋
    內，復徒手竊取林佳伶（即陳柏升之配偶）所有印有「大吉
    大利」字樣紅包袋1 個連同其內現金1 萬元、皮夾內之現金
    1500元、陳柏升所有現金1000元、林易承（即斯時借住於該
    址之陳柏升友人）所有現金6000元得手後，旋即駕車離去。
八、嗣因警於111 年2 月19日發現懸掛失竊車牌號碼0000-00 號
    車牌之該部賓士牌自用小客車為林瑲源之友人蔡宇程所駕駛
    ，且停在臺中市○○區○○街000 巷00號前停車場，而當場扣得
    車牌號碼0000-00 號車牌2 面；其後再於同年3 月2  日在
    該部賓士牌自用小客車內，扣得陳柏升、林佳伶上址住所之
    磁扣鎖鑰匙1 串、印有「大吉大利」字樣紅包袋1 個（該鑰
    匙、紅包袋均已發還林佳伶領回），始悉上情。
九、案經陳威丞、黃馨儀、陳柏升訴由臺中市政府警察局清水分
    局報告臺灣臺中地方檢察署檢察官偵查起訴。
    理    由
壹、程序事項
　　被告林瑲源於準備程序中，先就上開犯罪事實為有罪之陳述
  　，且所犯係死刑、無期徒刑或最輕本刑為3 年以上有期徒刑
    以外之罪，亦非高等法院管轄之第一審案件，經本院告知簡
    式審判程序之旨，並聽取檢察官、被告之意見後，依刑事訴
    訟法第273 條之1 第1 項規定，經合議庭裁定由受命法官獨
    任進行簡式審判程序。是本案之證據調查，依同法第273 條
    之2 規定，不受同法第159 條第1 項、第161 條之2 、第16
    1 條之3 、第163 條之1 及第164 條至第170 條規定之限制
    ，就以下所引傳聞證據之適格性，爰不再予逐一審究論述，
    合先敘明。
貳、實體認定之依據
一、上開犯罪事實，業經被告於警詢、偵訊、本院準備程序及審
    理中坦承不諱（偵卷第41至51、373 至375 、379 至381 、
    391 至393 頁，本院卷第53至60、63至69頁），核與證人蔡
    宇程、證人即被害人張俊智、林佳伶、陳柏升、證人即告訴
    人陳威丞、黃馨儀、證人即車牌號碼0000-00 號車牌之原所
    有人楊葉榮、證人即被告女友郭力禎於警詢、偵訊時所為證
    述大致相符（偵卷第53至60、63至65、67至70、113 至117 
     、173 至176 、177 至179 、181 至185 、251 至255 、2
    57 至261 、265 至271 、273 至276 、379 至381 、391 
    至393 頁），並有監視器影像翻拍照片、車行紀錄資料、扣
    押筆錄、扣押物品目錄表、扣押物品收據、失車- 案件基本
    資料詳細畫面報表、贓證物照片、搜索照片、贓物認領保管
    單及磁扣鎖鑰匙1 串照片、車輛詳細資料報表、車號查詢汽
    車車籍資料等件在卷可稽（偵卷第79至107 、127 至169 、
    189 至203 、209 至221 、245 至247 、277 至280 、281 
    、283 、285 、289 至304 、305 至307 、313 至314 、31
    5 至317 、319 、321 、323 、341 、343 、345 、347 、
    395 頁），足認被告之自白與事實相符，洵堪採為論罪科刑
    之依據。另依告訴人黃馨儀之警詢陳述，告訴人黃馨儀並未
    提及其遭竊之紅包袋印有「虎嘯龍威」之字樣，起訴書記載
    告訴人黃馨儀被竊印有「虎嘯龍威」字樣紅包袋等語，顯屬
    有誤，爰更正之。
二、綜上，本案事證明確，被告上開犯行均堪認定，應依法論科
    。
參、論罪科刑
一、按竊盜罪所保護之法益，在於財產監督權人對於特定財物之
    支配管領權能，倘其原本穩固之持有狀態遭到行為人破壞，
    而無法繼續持有、使用或為事實上及法律上之處分行為，且
    行為人並因此建立自己對於該物之持有關係，並以居於類似
    所有權人之地位或外觀而予支配管領，又具備不法所有之意
    圖，即已合致於刑法竊盜罪之構成要件。至行為人因原持有
    人對於財物之支配力一時弛緩，乘機取得移歸自己持有，仍
    應論以竊盜罪（最高法院91年度台上字第6543號判決意旨參
    照）。被害人張俊智、林佳伶、陳柏升、林易承、告訴人陳
    威丞、黃馨儀於案發時雖均未在場看管監督財物，惟此僅係
    財產監督權人管領力之一時鬆弛，而遭被告破壞其等穩固之
    持有狀態，被告並建立自己對於前開物品之非法持有關係，
    自無礙於刑法竊盜罪之成立。
二、又按財產法益應以財產監督權之個數，為法益之個數，與財
    產所有者之為一人或數人無關（最高法院98年度台上字第11
    18號判決意旨參照）。而同時同地以一竊盜行為竊取多數動
    產，如以為該多數動產屬於一人所有或監管，因只侵害一個
    財產監督權，固僅應論以一個竊盜罪；如知悉該多數動產分
    屬數人所有或監管，則應認為侵害數個財產監督權，而論以
    該罪之想像競合犯（最高法院82年度台上字第5864號判決意
    旨參照）。本案被告就犯罪事實欄七之部分所竊財物中有「
    大吉大利」紅包袋1 個連同其內現金1 萬元、現金1500元、
    現金1000元、現金6000元，惟分屬被害人林佳伶、陳柏升、
    林易承所有，此據證人即被害人林佳伶、陳柏升於警詢時證
    述甚詳。然被害人陳柏升既為上開住處之屋主，對於住宅內
    屬於其親友所有之財物應具有財產監督權，且侵入住宅行竊
    之被告單憑財物之外觀，亦無從得悉是否分屬不同人所有，
    或為數人所監督管領，揆諸前揭說明，僅能認為被告係侵害
    單一之財產監督權，而無數個財產法益同時被侵害之情形。
三、另按修正前刑法第321 條第1 項第2 款所謂「毀」係指毀損
    ，稱「越」則指踰越或超越，祇要踰越或超越門扇、牆垣或
    安全設備之行為，使該門扇、牆垣或安全設備喪失防閑作用
    ，即該當於前揭規定之要件。而該條所謂之「安全設備」，
    係指依社會通常觀念足認為防盜之設備而言，窗戶具有防盜
    之作用，應屬修正前刑法第321 條第1 項第2 款所定之其他
    安全設備（最高法院45年台上字第1443號、55年台上字第54
    7號判例意旨參照，而依108 年1 月4 日修正公布之法院組
    織法增訂大法庭相關條文，自同年7 月4 日起施行，其中第
    57條之1 第2 項規定，最高法院未經停止適用之判例，其效
    力雖與最高法院一般個案裁判相同，惟其已往具有如同命令
    位階之法規範效力，倘未經最高法院大法庭就個案事實相同
    之法律見解作成裁定前，仍屬最高法院一致之見解），準此
    ，刑法第321 條第1 項第2 款於108 年5 月29日經總統公布
    修正，並自同年月31日起施行前，實務認為所謂「門扇」專
    指門戶，即分隔住宅或建築物內外之間的出入口大門，至於
    「其他安全設備」乃指門扇、牆垣以外，依通常觀念足認防
    盜之一切設備，如電網、門鎖以及窗戶等是。然觀諸此款修
    法理由記載「『門扇』修正為『門窗』……，以符實務用語」等語
    ，可知立法者認為過往將窗戶認定為「其他安全設備」，而
    非「門扇」之實務見解易生誤會，為使法條用語符合實際狀
    況，遂予修法，是新法修正後，窗戶應屬「門窗」。然「毀
    越」門窗，係指「毀損」或「超越」及「踰越」門窗，如係
    從門走入、使用鑰匙開鎖或撬開門鎖後啟門入室，均不屬之
    （最高法院69年度台上字第2415號判決同此結論）。經查，
    就犯罪事實欄四所示部分，被告係徒手開啟告訴人黃馨儀上
    址住所之窗戶，而後越入上址住宅內竊取財物一節，已如前
    述，故被告此舉顯已使窗戶喪失防閑之作用，自已該當「踰
    越門窗」、「侵入住宅」之構成要件；而就犯罪事實欄七所
    示部分，被告係持先前所竊得之磁扣鎖鑰匙開啟被害人陳柏
    升上址住所之大門，再自該大門步入屋內行竊，自僅有「侵
    入住宅」之情。基此，公訴意旨未詳予區辨「毀」「越」門
    窗之定義，逕認被告就犯罪事實欄四所示部分另該當「毀損
    門窗」、就犯罪事實欄七所示部分另合於「毀損門窗」及「
    踰越門窗」之構成要件，均非允洽，無以憑採。
四、復按刑法第212 條之偽造、變造特種文書罪，係以所偽造、
    變造者為護照、旅券、免許證、特許證及關於品行、能力服
    務或其他相類之證書、介紹書為客體。所謂「特許證」係指
    特許特定人從事某特定業務或享有一定權利之證書，例如專
    利證書、專賣憑證、汽車牌照等（最高法院100 年度台上字
    第917 號判決意旨參照）。
五、核被告就犯罪事實欄一至三所為，均係犯刑法第320 條第1 
     項之竊盜罪、刑法第216 條、第212 條之行使偽造特種文
    書罪；就犯罪事實欄四所為，係犯刑法第321 條第1 項第2 
     款、第1 款之踰越門窗侵入住宅竊盜罪、刑法第216 條、
    第212 條之行使偽造特種文書罪；就犯罪事實欄五、六所為
    ，均係犯刑法第349 條第1 項之故買贓物罪；就犯罪事實欄
    七所為，係犯刑法第321 條第1 項第1 款之侵入住宅竊盜罪
    。至檢察官就犯罪事實欄四、七所示部分，認為均構成毀越
    門窗侵入住宅竊盜並非允洽之理由，已如前述，惟此僅屬加
    重條件之增減，應適用之法條仍為刑法第321 條第1 項；及
    檢察官就犯罪事實欄五、六所示部分於起訴書中均誤載為收
    受贓物罪，然應適用之條文皆為刑法第349 條第1 項，尚非
    罪名有所不同，是以，就該等情形自均毋庸變更起訴法條，
    附此敘明。
六、第按刑法上一行為而觸犯數罪名之想像競合犯，其目的在於
    避免對於同一不法要素予以過度評價，則自然意義之數行為
    ，得否評價為法律概念之一行為，應就客觀構成要件行為之
    重合情形、主觀意思活動之內容、所侵害之法益與行為間之
    關聯性等要素，視個案情節依社會通念加以判斷。如具有行
    為全部或局部之同一性，或其行為著手實行階段可認為同一
    者，得認與一行為觸犯數罪名之要件相侔，而依想像競合犯
    論擬（最高法院110 年度台上字第5918號判決意旨參照）。
    由被告駕車尋找行竊目標之過程中，特意取下賓士牌自用小
    客車之原車牌號碼0000-00 號車牌，改懸掛其於網路上所購
    偽造之車牌號碼0000-00 號車牌此行為歷程觀之，可徵被告
    係為免遭檢警透過車牌號碼循線查獲，始為前開更換車牌行
    為，是被告為行使偽造特種文書犯行時，應屬竊盜犯罪之著
    手實行。從而，被告就犯罪事實欄一至三部分所犯之竊盜罪
    、行使偽造特種文書罪，就犯罪事實欄四部分所犯之踰越門
    窗侵入住宅竊盜罪、行使偽造特種文書罪，均具有行為之局
    部同一性，皆屬異種想像競合犯，依刑法第55條前段規定，
    就犯罪事實欄一至三所示部分應各從較重之竊盜罪處斷、就
    犯罪事實欄四所示部分從較重之踰越門窗侵入住宅竊盜罪處
    斷。
七、被告所犯3 個竊盜罪（即犯罪事實欄一至三所示部分）、1 
     個踰越門窗侵入住宅竊盜罪（即犯罪事實欄四所示部分）
    、2 個故買贓物罪（即犯罪事實欄五、六所示部分）、1 個
    侵入住宅竊盜罪（即犯罪事實欄七所示部分），分別侵害不
    同所有權人之財產法益，且時間先後有別，犯行截然可分，
    其犯意各別，行為互殊，應予分論併罰。公訴意旨認為被告
    於111 年2 月11日凌晨1 時許、凌晨3 時許駕駛懸掛偽造車
    牌號碼0000-00 號車牌之賓士牌自用小客車，並分別竊取被
    害人陳柏升所有皮夾內之磁扣鎖鑰匙1 串、告訴人黃馨儀所
    有紅包袋1 個連同其內現金7 萬元之部分，因犯罪時間相近
    ，而主張被告所涉行使偽造特種文書犯行部分，應論接續犯
    等語（本院卷第57頁），惟按接續犯之所以僅成立實質上一
    罪，非僅行為人主觀上係基於單一犯意，尚由於其所著手實
    行之自然意義上數行為，或因係於同一時、地或密切接近之
    時、地所為，在時空上具有密切關係，且侵害同一法益，各
    行為之獨立性均極為薄弱，依一般社會通念，認應合為包括
    之一行為，予以評價，較為合理所致。故重覆進行之數個同
    種類行為，需具有足令社會上一般人均認其不具獨立性，而
    應將之視為單一犯罪行為予以評價之時空上密切關係，始得
    認係接續犯（最高法院111 年度台上字第2188、2190號判決
    意旨參照）。被告主觀上係為避免其竊盜犯行曝光，遂卸下
    原來的車牌號碼0000-00 號車牌，改懸掛偽造車牌號碼0000
    -00 號車牌一節，業認定如前，雖然被告對被害人陳柏升為
    竊盜犯行、對告訴人黃馨儀為踰越門窗侵入住宅竊盜犯行時
    ，係於密接之時間內為之，且當時均駕駛懸掛偽造車牌號碼
    0000-00 號之賓士牌自用小客車，然被告既於竊得被害人陳
    柏升所有皮夾內之磁扣鎖鑰匙1 串得手後，仍駕駛懸掛偽造
    車牌號碼0000-00 號之賓士牌自用小客車尋覓其他行竊目標
    ，顯然被告主觀上已另起行使偽造特種文書之犯意，以避免
    其他竊盜或加重竊盜犯行為人所發覺，依社會通念，顯難認
    其各次行使偽造特種文書行為間不具有獨立性，應全部視為
    一體而僅論以一罪，職此，公訴意旨上開所持法律見解，難
    認允洽，無以憑採。
八、爰以行為人之責任為基礎，審酌被告正值青年，不思循正當
    途徑獲取所需，反企圖不勞而獲，而為本案犯行，所為實不
    可取，且僅為滿足己身所欲，即任意竊取他人財物，顯然欠
    缺尊重他人財產權之觀念；且被告明知被害人丘茂泰、王建
    勝所有之車牌，均為他人竊取而來之贓物仍予以買受，造成
    被害人丘茂泰、王建勝追贓困難，所為亦非允洽；衡以，被
    告此前即因數個竊盜案件經法院論罪科刑，有臺灣高等法院
    被告前案紀錄表附卷可參（本院卷第17至24頁），然被告卻
    未記取教訓，一再竊取他人財物，足徵被告素行不佳，實無
    從輕量刑之餘地；並考量被告坦承犯行，及未與被害人、告
    訴人等達成和（調）解，或賠償其等所受損失等犯後態度；
    兼衡被告於本院審理時自述國中畢業之智識程度、之前從事
    裝潢的工作、收入勉持、未婚、無子之生活狀況（本院卷第
    68頁），暨其犯罪之動機、目的、手段、所竊財物價值等一
    切情狀，分別量處如主文所示之刑，暨就附表一編號1 至3 
     、5 、6 部分定其應執行刑、就附表一編號4 、7 部分定
    其應執行刑，並就附表一編號1 至3 、5 、6 部分「主文」
    欄所示之刑及所定應執行刑均諭知易科罰金之折算標準。
肆、沒收
一、末按犯罪所得，屬於犯罪行為人者，沒收之；前2 項之沒收
    ，於全部或一部不能沒收或不宜執行沒收時，追徵其價額；
    犯罪所得已實際合法發還被害人者，不予宣告沒收或追徵，
    刑法第38條之1 第1 項前段、第3 項、第5 項有所明定。上
    述規定旨在澈底剝奪犯罪行為人因犯罪而直接、間接所得，
    或因犯罪所生之財物及相關利益，以貫徹任何人都不能坐享
    或保有犯罪所得或犯罪所生利益之理念，藉以杜絕犯罪誘因
    ，而遏阻犯罪。並為優先保障被害人因犯罪所生之求償權，
    限於個案已實際合法發還被害人時，始無庸沒收。故如犯罪
    所得已實際合法發還被害人，或被害人已因犯罪行為人和解
    賠償而完全填補其損害者，自不得再對犯罪行為人之犯罪所
    得宣告沒收，以免犯罪行為人遭受雙重剝奪（最高法院106 
    年度台上字第1877號判決意旨參照）。扣案之車牌號碼0000
    -00 號車牌2 面，係被告為犯罪事實欄五所示故買贓物犯行
    所取得之不法所得，爰依刑法第38條之1 第1 項前段規定於
    此罪主文項下宣告沒收；未扣案之8000元、4000元、紅包袋
    1 個連同其內現金7 萬元、車牌號碼000-0000號車牌、1 萬
    8500元（即1 萬元、1500元、1000元、6000元之總額），分
    別係被告為犯罪事實欄一、二、四、六、七所示犯行所獲取
    之財物，乃被告之不法所得，爰刑法第38條之1 第1 項前段
    規定於被告所犯各罪主文項下分別宣告沒收，並依同條第3 
    項規定，於全部或一部不能沒收或不宜執行沒收時，均追徵
    其價額。而扣案之磁扣鎖鑰匙1 串、印有「大吉大利」字樣
    紅包袋1 個，既均發還予被害人林佳伶領回，有前揭贓物認
    領保管單存卷可考（偵卷第321 頁），可認被告已歸還其此
    部分不法利得，而不再繼續保有或管領，依上開規定，爰依
    刑法第38條之1 第5 項規定，均不予宣告沒收、追徵。
二、至於扣案如附表二、三所示之物，或有部分物品與被告之本
    案犯行無涉，或有部分物品非被告所有、亦無事證可認物品
    所有人提供該等扣案物予被告為本案犯行等節，此經被告於
    本院準備程序時供述：就扣押物品目錄表上所載⑴iphone12
    手機1 支（IMEI：000000000000000 ）、 ⑵紅包袋（虎嘯神
    威字樣）1 個（20張仟元鈔）、⑷現金9000元（4 張仟元鈔
    、7 張伍佰元鈔、15張佰元鈔）、⑸Coach 黑色包包1  個、
    ⑹ADIDAS黑色拖鞋1 雙、⑺小紅袋1 個、⑻錢母1 個、⑼金鍊1 
    條，這些本來就都是我的，不是我偷來的，我偷來的錢已經
    花完了，至於我偷來的紅包袋則丟掉了，另外就警方扣案的
    ⑴黑膠帶2 個、⑵長夾皮包1 個、⑶NIKE側背包1  個、⑷螺絲
    起子1 支、⑸褲子2 件、⑹外套1 件、⑺褲子1  件、⑻戒指1 
    個、⑼T 字桿2 個，除了⑼的物品是蔡宇程的之外，其他扣案
    物都是我的，但這些物品跟我本案被起訴的犯罪行為都沒關
    係等語甚明（本院卷第57、58頁），而參諸卷內現有事證，
    無以認定扣案如附表二、三所示之物，係供被告為本案犯罪
    所用之物、因本案犯行獲取之犯罪所得，自均無從於本案中
    宣告沒收。偵查檢察官於起訴書記載「扣案如犯事實欄所載
    之犯罪工具及被告之犯罪所得，請依宣告沒收之，犯罪所得
    於全部或一部不能沒收或不宜執行沒收時，追徵其價額」等
    語，而聲請沒收如附表二、三所示之物，尚屬無據，無以採
    之。再者，觀諸贓證物照片即知本案扣案之紅包袋2 個分別
    印有「大吉大利」、「虎嘯神威」字樣（偵卷第294 、295 
    頁），故起訴書記載警方扣得印有「大吉大利」、「虎嘯龍
    威」字樣紅包袋各1 個，自屬有誤，併此敘明。
三、另刑法修正將沒收列為專章，具獨立之法律效果，故宣告多
    數沒收情形，並非數罪併罰，依增訂之現行刑法第40條之2 
     第1 項規定，就宣告之多數沒收，併執行之。本判決就被
    告上開各罪所諭知之主刑，已諭知其應執行之刑，然就各該
    罪名之主文項下所為沒收宣告，縱使未在主文中諭知合併沒
    收之旨，亦不影響於檢察官依據前揭規定併予執行多數沒收
    之法律效果，爰於定其應執行刑之主文項下，不再贅為合併
    沒收之諭知。
據上論斷，應依刑事訴訟法第273 條之1 第1 項、第299 條第1 
項前段，刑法第216 條、第212 條、第320 條第1 項、第321 條
第1 項第1 款、第2 款、第349 條第1 項、第41條第1 項前段、
第8 項、第51條第5 款、第38條之1 第1 項前段、第3 項、第5 
 項，刑法施行法第1 條之1 第1 項，判決如主文。
本案經檢察官黃永福提起公訴，檢察官李濂到庭執行職務。
中　　華　　民　　國　 111　　年　　7 　　月　　28　　日
                  刑事第四庭　法　官  劉依伶
以上正本證明與原本無異。
如不服本判決應於收受送達後20日內向本院提出上訴書狀，並應
敘述具體理由；其未敘述上訴之理由者，應於上訴期間屆滿後20
日內向本院補提理由書（均須按他造當事人之人數附繕本）「切
勿逕送上級法院」。
告訴人或被害人如不服判決，應備理由具狀向檢察官請求上訴，
上訴期間之計算，以檢察官收受判決正本之日起算。
　　　　                      書記官  盧弈捷
中　　華　　民　　國　　111 　年　　7 　　月　　28　　日
附錄本案論罪科刑法條：
中華民國刑法第216條
（行使偽造變造或登載不實之文書罪）
行使第210條至第215條之文書者，依偽造、變造文書或登載不實
事項或使登載不實事項之規定處斷。
中華民國刑法第212條
偽造、變造護照、旅券、免許證、特許證及關於品行、能力、服
務或其他相類之證書、介紹書，足以生損害於公眾或他人者，處
1年以下有期徒刑、拘役或9千元以下罰金。
中華民國刑法第320條
意圖為自己或第三人不法之所有，而竊取他人之動產者，為竊盜
罪，處5年以下有期徒刑、拘役或50萬元以下罰金。
意圖為自己或第三人不法之利益，而竊佔他人之不動產者，依前
項之規定處斷。
前二項之未遂犯罰之。
中華民國刑法第321條
犯前條第1項、第2項之罪而有下列情形之一者，處6月以上5年以
下有期徒刑，得併科50萬元以下罰金：
一、侵入住宅或有人居住之建築物、船艦或隱匿其內而犯之。
二、毀越門窗、牆垣或其他安全設備而犯之。
三、攜帶兇器而犯之。
四、結夥三人以上而犯之。
五、乘火災、水災或其他災害之際而犯之。
六、在車站、港埠、航空站或其他供水、陸、空公眾運輸之舟、
    車、航空機內而犯之。
前項之未遂犯罰之。
中華民國刑法第349條
（普通贓物罪）
收受、搬運、寄藏、故買贓物或媒介者，處5年以下有期徒刑、
拘役或科或併科50萬元以下罰金。
因贓物變得之財物，以贓物論。

附表一：
編號 犯罪事實 主文 1 犯罪事實欄一 林瑲源犯竊盜罪，處有期徒刑肆月，如易科罰金，以新臺幣壹仟元折算壹日。未扣案之犯罪所得新臺幣捌仟元沒收，於全部或一部不能沒收或不宜執行沒收時，追徵其價額。 2 犯罪事實欄二 林瑲源犯竊盜罪，處有期徒刑肆月，如易科罰金，以新臺幣壹仟元折算壹日。未扣案之犯罪所得新臺幣肆仟元沒收，於全部或一部不能沒收或不宜執行沒收時，追徵其價額。 3 犯罪事實欄三 林瑲源犯竊盜罪，處有期徒刑參月，如易科罰金，以新臺幣壹仟元折算壹日。 4 犯罪事實欄四 林瑲源犯踰越門窗侵入住宅竊盜罪，處有期徒刑玖月。未扣案之犯罪所得紅包袋壹個、新臺幣柒萬元均沒收，於全部或一部不能沒收或不宜執行沒收時，均追徵其價額。 5 犯罪事實欄五 林瑲源犯故買贓物罪，處有期徒刑參月，如易科罰金，以新臺幣壹仟元折算壹日。扣案之犯罪所得車牌號碼0000-00 號車牌貳面沒收。 6 犯罪事實欄六 林瑲源犯故買贓物罪，處有期徒刑參月，如易科罰金，以新臺幣壹仟元折算壹日。未扣案之犯罪所得車牌號碼000-0000號車牌沒收，於全部或一部不能沒收或不宜執行沒收時，追徵其價額。 7 犯罪事實欄七 林瑲源犯侵入住宅竊盜罪，處有期徒刑捌月。未扣案之犯罪所得新臺幣壹萬捌仟伍佰元沒收，於全部或一部不能沒收或不宜執行沒收時，追徵其價額。 

附表二（詳偵卷第315、317頁之扣押物品目錄表）：
⑴iphone12手機1支（IMEI：000000000000000）
⑵紅包袋（虎嘯神威字樣）1個（20張仟元鈔）
⑶現金9000元（4張仟元鈔、7張伍佰元鈔、15張佰元鈔）
⑷Coach黑色包包1個
⑸ADIDAS黑色拖鞋1雙
⑹小紅袋1個
⑺錢母1個
⑻金鍊1條
　
附表三（詳偵卷第329頁之扣押物品目錄表）：
⑴黑膠帶2個
⑵長夾皮包1個
⑶NIKE側背包1個
⑷螺絲起子1支
⑸褲子2件
⑹外套1件
⑺褲子1件
⑻戒指1個
⑼T字桿2個